臺灣花蓮地方法院民事裁定
109年度訴字第340號
原        告  吳明星企業有限公司

兼法定代理人  吳銘達  
原        告  吳銘達  
              銘星企業股份有限公司

法定代理人    吳銘達  
原      告    吳儼宸  
              吳楷立  
              吳素芳  
              黃翠芳  
上列原告與被告華慶國際投資有限公司等間請求確認法定地上權
存在等事件，查本件訴訟標的價額經核定為新臺幣（下同）17,4
35,519元（計算式如附表），應繳第一審裁判費165,472元，原
告起訴僅繳納裁判費27,235元，應再補繳138,237元。爰依民事
訴訟法第249條第1項但書之規定，限原告於收受本裁定送達5日
內補繳上開裁判費，逾期不補正，即駁回原告之訴。至原告原共
同訴訟代理人陳益盛律師，經查業於民國111年7月18日經律師懲
戒委員會以110年度律懲字第43號、111年度律懲字第24號決議停
止執行職務1年6月，有上開決議書主文、律師基本資料在卷可參
，是陳益盛律師已不得於本件擔任訴訟代理人執行職務，故本裁
定僅向原告當事人送達，附此敘明。
中　　華　　民　　國　　111 　 年　　12　　月　　12　　
日
                  民事第二庭　審判長法　官   李可文
                  　　　　　 　　　 法　官   鍾志雄
　　　　　　　　　　　　　　　　　　法　官   邱韻如
中　　華　　民　　國　　111 　年　　12　　月　　12　　日
                                                                        書記官   張芝瑜
【附表】訴訟標的價額計算式，以原告111年12月7日當庭提出之
民事準備三狀訴之聲明為基準
一、訴之聲明第一項
　　原告吳明星企業有限公司請求確認其所有坐落花蓮縣花蓮市
    林森段801-16、801-17、801-18、801-19地號土地（下稱系
    爭土地）之建物（下稱系爭建物）之地上權存在。按因地上
    權、永佃權涉訟，其價額以一年租金十五倍為準；無租金時
    ，以一年所獲可視同租金利益之十五倍為準；如一年租金或
    利益之十五倍超過其地價者，以地價為準，民事訴訟法第77
    條之4定有明文。查本件兩造並無約定租金，亦未據兩造提
    出租金之金額計算方式，故此部分訴訟標的價額應以地價為
    準，而花蓮縣○○市○○段000000地號土地公告地價為美平方公
    尺8,600元（同地段801-17、801-18、801-19地號土地因已
    合併至同地段801-16地號土地，故現無公告現值，而無法計
    算），原告請求確認系爭土地上有地上權之訴訟標的價額為
    10,320,000元（計算式：公告地價8,600×1,200平方公尺＝10
    ,320,000）。
二、訴之聲明第二項至第五項
　　原告訴之聲明第二項請求確認坐落系爭土地之不動產役權存
    在，訴之聲明第三項至第五項均係被告須容忍原告使用系爭
    土地，其四項聲明之利益，係均為通行被告所有之土地，經
    濟目的實屬同一，應僅計為同一訴訟標的價額，而依民事訴
    訟法第77條之5之規定，其訴訟標的價額，即應以被告系爭
    土地因原告地役權存在所增價額為準，惟原告並未陳報本件
    供役地因原告地役權存在所增之價值，或提出由鑑定機關所
    作成之鑑定報告，本院依照土地登記規則第49條第3項規定
    ，以土地申報地價4%為其1年之權利價值，未定期限者並以7
    年計算其價值，而是依上開說明，本件訴訟標的價額應以被
    告所有系爭土地申報地價之4%為其1年之權利價值，並以7年
    計算其價值為2,311,680元（計算式：申報地價6,880元×1,2
    00平方公尺×4％×7年=2,311,680）。
三、訴之聲明第六項
　　原告請求被告連帶負侵權行為損害賠償責任，其主張之金額
    為4,803,839元（計算式：922,672＋878,000＋878,000＋878,0
    00＋878,000＋369,167＝4,803,839）。
四、綜上，本件訴訟標的價額合計為17,435,519元（計算式：10,320,000＋2,311,680＋4,803,839＝17,435,519）